【裁判字號】    97,上訴,61
【裁判日期】    970304
【裁判案由】    偽造文書
【裁判全文】
臺灣高等法院臺中分院刑事判決          97年度上訴字第61號
上  訴  人
即  被  告  乙○○
選任辯護人  蔣志明  律師
上列上訴人因偽造文書案件，不服臺灣彰化地方法院九十六年度
訴字第一九二六號中華民國九十六年十一月二十七日第一審判決
（起訴案號：臺灣彰化地方法院檢察署九十六年度偵字第八八八
四號），提起上訴，本院判決如下：
    主  文
原判決撤銷。
乙○○行使變造公文書，足以生損害於公眾，處有期徒刑壹年貳
月；減為有期徒刑柒月。如附表所示之物均沒收之。
    事  實
一、乙○○【前曾於民國八十八、八十九年間，因違反廢棄物清
    理法及行使偽造私文書等案件，經本院於九十六年四月二十
    四日以九十四年度上更（一）字第二二八號判決判處應執行
    有期徒刑一年十月（行使偽造私文書十月、提供土地回填廢
    棄物一年二月，二罪併定，經上訴最高法院後，再度發回現
    由本院審理中；又於九十四年八月間，因業務過失致死案件
    ，經臺灣彰化地方法院於九十六年七月十三日以九十六年度
    簡上字第一二四號判決判處有期徒刑六月確定；另於九十五
    年七月間，因違反公職人員選舉罷免法案件，經臺灣彰化地
    方法院於九十六年一月三十一日以九十五年度選訴字第五八
    號判決判處有期徒刑六月，並於九十六年二月二十六日確定
    ，後上開二確定判決，因中華民國九十六年罪犯減刑條例公
    布，嗣經臺灣彰化地方法院於九十六年八月二十九日以九十
    六年度聲減字第二六０七號裁定分別減刑為有期徒刑三月，
    並定其應執行刑為有期徒刑六月，均不構成累犯】為址設彰
    化縣花壇鄉○○路七之二號「冠樺開發有限公司」（以下簡
    稱：冠樺公司）之負責人，基於變造公文書並持以行使主張
    之犯意，於九十五年九月二十、二十一日後至九十五年九月
    二十七日間之某日（正確日期已忘），明知其前分別於九十
    五年九月二十日下午二時十九分、九十五年九月二十一日上
    午八時二十一分，向彰化縣彰化地政事務所申請，經該所以
    彰謄字第０三七七八三號、第０三七八七二號列印所發之彰
    化縣彰化市○○段安溪寮小段一一四－七、一一四－八、一
    一四－九、一一四－一０、一一四－一一、一一四－一二、
    一一四－一三及一一四－二地號等八筆土地（以下稱：本件
    土地）之土地登記第二類謄本（此謄本紙上均標印有彰化縣
    彰化地政事務所謄本用紙），各該謄本上原記載使用地類別
    應為「林業用地」，詎僅為方便申請上開八筆土地之土石採
    取，竟接續在其上址公司內，以黏貼、影印之方式（即先由
    乙○○將上開八筆土地之土地登記第二類謄本原本加以影印
    ，再以以前的其他謄本有「農牧用地」四個字用刀片割下，
    再把上開已影印妥之八筆土地地號之土地登記第二類謄本影
    本上的「林業用地」字樣以立可白塗掉，再將「農牧用地」
    字樣貼上，先變造完成該八筆土地之土地登記第二類謄本八
    份【未扣案】，再以此八份變造完成之土地登記第二類謄本
    加以影印完成），將本件上開八筆土地之土地登記第二類謄
    本內使用地類別，由原記載「林業用地」變造為「農牧用地
    」，而變造該八筆土地登記第二類謄本，乙○○同時並接續
    在各該變造之八筆土地登記第二類謄本影本一百二十份上（
    不包括未扣案之影本先直接黏貼變造完成之土地登記第二類
    謄本八份）均加蓋「與正本相符」章及「乙○○」之印章，
    隨即於九十五年九月二十一日後至九十五年九月二十七日間
    之某日（正確日期不詳），將上開變造（原審誤繕為偽造）
    之八筆土地之土地登記第二類謄本影本共計一百二十份，交
    由不知情之聚祥工程顧問有限公司（以下簡稱：聚祥公司）
    不詳姓名、年籍已成年之承辦人員編入所製作之「彰化縣彰
    化市○○段安溪寮小段一一四－二地號等八筆土地土石採取
    計畫」內，該聚祥公司即以（九五）祥字第０九二七０二號
    函檢同該土石採取計畫（係乙式十五份，每乙冊土石採取計
    畫內計均有上開變造之八筆土地之土地登記第二類謄本影本
    ，因共函送十五份給彰化縣政府，故該十五份土石採取計畫
    內所變造之上開八筆土地之土地登記第二類謄本影本共計有
    一百二十份），向彰化縣政府提出申請土石採取而行使主張
    ，足以生損害於彰化縣彰化地政事務所對土地登記第二類謄
    本核發管理之正確性。嗣經彰化縣政府受理後查覺告發，始
    悉上情。
二、案經彰化縣政府函送臺灣彰化地方法院檢察署檢察官偵查起
    訴。
    理  由
壹、有關於證據能力部分：
一、按被告以外之人（包括證人、鑑定人、告訴人、被害人及共
    同被告等）於審判外之陳述雖不符刑事訴訟法第一百五十九
    條之一至第一百五十九條之四等四條之規定，而經當事人於
    審判程序同意作為證據，法院審酌該言詞陳述或書面陳述作
    成時之情況，認為適當者，亦得為證據；當事人、代理人或
    辯護人於法院調查證據時，知有刑事訴訟法第一百五十九條
    第一項不得為證據之情形，而未於言詞辯論終結前聲明異議
    者，視為有前項之同意，同法第一百五十九條之五定有明文
    。本件證人即彰化縣政府水利資源局技士廖森立於偵訊中所
    為之陳述，以及本案全部卷證所涵括之供述證據（含書面）
    ，固屬被告以外之人於審判外之陳述，惟上開供述證據（含
    書面）業經本院於行準備程序及審理時予以提示並告以要旨
    ，且各經檢察官、被告及被告之選任辯護人等表示意見。當
    事人均已知本案全部卷證所涵括之供述證據（含書面）乃傳
    聞證據，且迄言詞辯論終結前，均未主張有刑事訴訟法第一
    百五十九條第一項不得為證據之情形，是應認已同意作為證
    據，復經本院審酌各該言詞陳述及書面陳述作成時之情況，
    並無不當之情形，且與檢察官主張之事實均具有關聯性，故
    認均有證據能力，合先敘明。
二、又卷附之「彰化縣彰化市○○段安溪寮小段一一四－二地號
    等八筆土地土石採取計畫（內含有被告所變造之上開八筆土
    地之土地登記第二類謄本影本共計有八份）」及「彰化縣彰
    化市○○段安溪寮小段一一四－二地號等八筆土地土石採取
    計畫（初審修正本）」各一本，原即係由被告委由不知情之
    聚祥公司向彰化縣政府所提出（因係屬被告犯罪之證物，故
    非屬供述證據而無傳聞法則之適用），再由彰化縣政府依法
    告發提出充為證物（即非屬違背法定程序所取得之證據），
    且亦與本案具有關聯性，當有證據能力，亦併予敘明。
貳：有關於認定犯罪事實部分：
一、訊據上訴人即被告（以下簡稱被告）對上揭犯罪事實於本院
    審理時均坦承不諱，核與證人即彰化縣政府水利資源局技士
    廖森立於檢察官偵訊中所證述之情節相符，並有九十五年九
    月二十八日「彰化縣彰化市○○段安溪寮小段一一四之二地
    號等八筆土地土石採取計畫（內附經濟部公司執照、變造土
    地登記第二類謄本影本八份）」、九十六年五月十四日「彰
    化縣彰化市○○段安溪寮小段一一四之二地號等八筆土地土
    石採取計畫（初審修正本，內附土地登記第二類謄本影本八
    份）及彰化縣彰化市○○段安溪寮小段一一四－七、一一四
    －八、一一四－九、一一四－一０、一一四－一一、一一四
    －一二、一一四－一三及一一四－二地號等八筆土地之土地
    建物查詢資料（見臺灣彰化地方法院檢察署九十六年度他字
    第一六二二號卷第六頁至第十三頁）等附卷可稽，足認被告
    不利於己之自白核與事實相符，堪予採信。
二、又被告於本院審理時經審判長當庭詢問其是否為設在彰化縣
    花壇鄉○○路七之二號「冠樺開發有限公司」之負責人，於
    九十五年九月二十七日，委託並由不知情之聚祥公司以（九
    五）祥字第０九二七０二號函檢同申請書向彰化縣政府提出
    申請土石採取？被告則當庭答稱：「有的。（見本院九十七
    年二月十九日審判筆錄）」本院查：依上開由被告於九十五
    年九月二十七日，委託並由不知情之聚祥公司以（九五）祥
    字第０九二七０二號函檢同申請書向彰化縣政府提出申請土
    石採取之「彰化縣彰化市○○段安溪寮小段一一四之二地號
    等八筆土地土石採取計畫，實係乙式十五冊，因每乙冊土石
    採取計畫內均有上開變造之八筆土地地號之土地登記第二類
    謄本影本，且共函送十五份給彰化縣政府，故該十五份土石
    採取計畫內所變造之上開八筆地號之土地登記第二類謄本影
    本共計應有一百二十份。
三、另被告於檢察官偵訊時復坦承其變造手法如下：「九十五年
    九月因為要送核定本到彰化縣政府，所以我就把土地謄本正
    本影印後，再將以前的謄本有【農牧用地】四個字用刀片割
    下，再把影本上的【林業用地】用立可白擦掉，再把【農牧
    用地】貼上，再影印完成後交給技師，再寄給縣政府（見臺
    灣彰化地方法院檢察署九十六年度他字第一六二二號卷第二
    十頁）」等語。依被告上開所供述之變造手法可知，本件由
    被告所變造之土地登記第二類謄本，除上開函送給彰化縣政
    府行使主張之一百二十份外，應尚有八份由被告將原謄本影
    本先直接黏貼變造完成之土地登記第二類謄本（未扣案）。
四、綜上諸情，本件被告明知其前分別於九十五年九月二十日下
    午二時十九分、九十五年九月二十一日上午八時二十一分，
    向彰化縣彰化地政事務所申請，經該所以彰謄字第０三七七
    八三號、第０三七八七二號列印所發之彰化縣彰化市○○段
    安溪寮小段一一四－七、一一四－八、一一四－九、一一四
    －一０、一一四－一一、一一四－一二、一一四－一三及一
    一四－二地號等八筆土地之土地登記第二類謄本（此謄本紙
    上均標印有彰化縣彰化地政事務所謄本用紙），原記載使用
    地類別應為「林業用地」，詎僅為方便申請上開八筆土地之
    土石採取，竟接續以黏貼、影印之方式將本件上開八筆土地
    之土地登記第二類謄本內使用地類別，由原記載「林業用地
    」變造為「農牧用地」，而變造該八筆土地登記第二類謄本
    ，使上開八筆土地登記第二類謄本內使用地類別，由原記載
    「林業用地」變為為「農牧用地」，自足以生損害於彰化縣
    彰化地政事務所對土地登記第二類謄本核發管理之正確性，
    本件事證明確，被告犯行洵堪認定。
五、按文書之影印本或複印本，與抄寫或打字者不同，實係原本
    內容之重複顯現，且其形式、外觀、即一筆一劃，亦毫無差
    異，於吾人社會生活上自可取代原本，被認為具有與原本相
    同之社會機能與信用性（憑信性），故在一般情形下皆可適
    用，而視其為原本制作人直接表示意思之內容，成為原本制
    作人所作成之文書，自非不得為偽造文書罪之客體，故若將
    原本予以影（複）印後，將原本之部分內容竄改，重加影印
    ，其與無制作權人將原本竄改，作另一表示意思者無異；即
    原本之部分內容，以掩蓋、粘貼、重疊或其他不正當方法制
    成影（複）本，使其內容與原本顯有差異者，亦與無制作權
    人將原本竄改，作另一表示意思者相同，亦難謂無變造文書
    之犯行（最高法院九十一年度臺上字第七五四三號判決意旨
    參照）；又按刑法上之偽造公文書罪，以無制作權之人，捏
    造公務員職務上制作之文書為其要件。若無制作權之人，對
    於公務員於職務上作成之文書後，將其內容加以變更，即屬
    變造公文書之範圍。又影本與原本可有相同之效果，如將原
    本予以影印後，將原本之部分內容竄改，重加影印，其與無
    制作權人將其原本竄改，作另一表示其意思者無異，應成立
    變造文書罪（最高法院七十七年度臺非字第五四號判決意旨
    參照）；另按刑法第二百十一條之偽造、變造公文書罪，以
    足以生損害於公眾或他人為要件。所謂足以生損害於公眾或
    他人，不以兼而有之為必要，如有其一，其犯罪即為成立（
    最高法院九十一年度臺上字第二八九八號判決意旨參見）；
    末按土地登記第二類謄本係從公務員職務上製作之土地登記
    簿印製而來，自與土地登記簿上之記載無異，兩者效用相同
    ，是土地登記第二類謄本在法律上之性質，即係公務員職務
    上製作之文書（此亦可由本案之謄本紙上均標印有彰化縣彰
    化地政事務所謄本用紙可得印證），顯與僅為便利一時謀生
    用之證書、介紹書等特種文書有別，應認為刑法第二百十一
    條之公文書，始為相當。故核被告乙○○所為，係犯刑法第
    二百十六條、第二百十一條之行使變造公文書罪。綜觀被告
    於九十五年九月二十、二十一日後至九十五年九月二十七日
    間之某日，在其上址公司內（即在密接之時間、地點）變造
    上開八筆土地地號之土地登記第二類謄本影本共計一百二十
    八份，實係因為向彰化縣政府提出土石採取申請之目的，接
    續多次以黏貼、影印之方式為變造之行為，其各個變造行為
    之獨立性極為薄弱，應視為數個舉動之接續施行，合為包括
    之一行為予以評價，屬接續犯，應以一變造公文書罪論處，
    且其變造公文書之低度行為，為高度之行使變造公文書行為
    所吸收，不另論罪。又被告將上開變造之八筆土地之土地登
    記第二類謄本影本共計一百二十份（其上均蓋有「與正本相
    符」章及「乙○○」之印章），交由不知情之聚祥公司不詳
    姓名、年籍已成年之承辦人員編入所製作之「彰化縣彰化市
    ○○段安溪寮小段一一四－二地號等八筆土地土石採取計畫
    」內，該聚祥公司即以（九五）祥字第０九二七０二號函檢
    同該土石採取計畫（係乙式十五份），向彰化縣政府提出申
    請土石採取而行使主張其變造後之公文書，為間接正犯。爰
    審酌被告平日素行並非甚佳【前即曾於八十八、八十九年間
    ，因違反廢棄物清理法及行使偽造私文書等案件，經本院於
    九十六年四月二十四日以九十四年度上更（一）字第二二八
    號判決判處應執行有期徒刑一年十月（行使偽造私文書十月
    、提供土地回填廢棄物一年二月，二罪併定，經上訴最高法
    院後，再度發回現由本院審理中；又於九十四年八月間，因
    業務過失致死案件，經臺灣彰化地方法院於九十六年七月十
    三日以九十六年度簡上字第一二四號判決判處有期徒刑六月
    確定；另於九十五年七月間，因違反公職人員選舉罷免法案
    件，經臺灣彰化地方法院於九十六年一月三十一日以九十五
    年度選訴字第五八號判決判處有期徒刑六月，並於九十六年
    二月二十六日確定，後上開二確定判決，因中華民國九十六
    年罪犯減刑條例公布，嗣經臺灣彰化地方法院於九十六年八
    月二十九日以九十六年度聲減字第二六０七號裁定分別減刑
    為有期徒刑三月，並定其應執行刑為有期徒刑六月，此有臺
    灣高等法院被告前案紀錄表在卷可參】、犯罪之動機、目的
    僅為能向彰化縣政府申請辦理土石採取事宜，竟變造土地登
    記第二類謄本影本，並持影本加以行使主張，致生損害於彰
    化縣彰化地政事務所對土地登記第二類謄本核發管理之正確
    性，其犯罪之手段實非屬良善，所變造土地登記第二類謄本
    之數量高達一百二十八份，對地政機關所生危害之程度甚巨
    ，惟犯後尚知坦承犯行等一切情狀，量處如主文第二項所示
    之刑。末按犯罪在中華民國九十六年四月二十四日以前者，
    除本條例另有規定外，依下列規定減刑：一、死刑減為無期
    徒刑。二、無期徒刑減為有期徒刑二十年。三、有期徒刑、
    拘役或罰金，減其刑期或金額二分之一。此中華民國九十六
    年罪犯減刑條例第二條第一項定有明文。查本件被告犯罪時
    間係在九十六年四月二十四日以前，合於中華民國九十六年
    罪犯減刑條例第二條第一項第三款減刑規定，應減其宣告刑
    二分之一，故減處為有期徒刑七月，以示懲儆。
六、至本件被告所變造之土地登記第二類謄本影本共計一百二十
    份（每乙冊土石採取計畫內計均有上開變造之八筆土地之土
    地登記第二類謄本影本，因共函送十五份給彰化縣政府，故
    該十五份土石採取計畫內所變造之上開八筆土地之土地登記
    第二類謄本影本共計有一百二十份），因業已函送彰化縣政
    府提出申請土石採取，應為彰化縣政府所檔存之物，即非屬
    被告所有，又非屬違禁物，核與刑法第三十八條所規定之沒
    收要件不符，爰均不予宣告沒收之（最高法院五十年度臺上
    字第一九五０號判例意旨參見）。另未扣案如附表所示由被
    告先變造完成上開八筆土地之土地登記第二類謄本八份（即
    指由被告將原謄本影本先直接將「林業用地」字樣以立可白
    塗掉，再將「農牧用地」字樣黏貼其上而變造完成之土地登
    記第二類謄本），因未函送彰化縣政府提出申請土石採取，
    且屬被告所有供犯本案之罪所用之物，雖未扣案然亦查無其
    他積極證據足以證明業已滅失而不存在，仍應依刑法第三十
    八條第一項第二款之規定宣告沒收之。
七、原審法院以被告犯罪事證明確，予以論罪科刑，固非無見，
    被告上訴意旨固亦無可採（詳見後述），然原審法院於判決
    內僅認定被告於九十五年九月某日之密接之時間、地點變造
    上開公文書八紙及向彰化縣政府所提出申請之變造土地登記
    第二類謄本影本亦僅八紙（查公訴人於起訴書內並未記載認
    定被告變造及行使變造公文書之數量），而非認定係變造一
    百二十八份及向彰化縣政府所提出申請之變造土地登記第二
    類謄本影本數量為一百二十份（詳見上述），尚有未洽。且
    原審法院漏未就未扣案如附表所示由被告先變造完成上開八
    筆土地之土地登記第二類謄本八份（即指由被告將原謄本影
    本先直接將「林業用地」字樣以立可白塗掉，再將「農牧用
    地」字樣黏貼其上而變造完成之土地登記第二類謄本）諭知
    沒收，亦有可議。原審判決既有如上瑕疵，且經被告上訴，
    即屬無可維持，應由本院予以撤銷改判。
八、本件被告上訴意旨謂：原審判決太重，請以罰金或社會服務
    來彌補其過錯。其係因一時失慮，致罹刑章，嗣後已深知悔
    悟，並於九十六年四月間辭去冠樺公司負責人之職務，以示
    負責，另其於偵查、審判中均已坦承犯行，足見其犯後態度
    良好，當無再犯之虞。且被告之所以變造上開八筆土地之土
    地登記第二類謄本，係因為免規劃、設計費用，付諸東流，
    並恐重新規劃、設計，拖延土石採取之時間，而妨害公司之
    正常營運，進而嚴重影響員工之生計，其犯罪之動機、目的
    尚屬情有可原，非惡性重大。又本件因彰化縣政府發現土地
    登記謄本影本有遭變造，業已於九十六年七月五日以府水石
    字第０九六０一三三七八二號函予以退件，是其變造公文書
    之犯行，並未造成第三人實質之損害，亦未獲取任何不法利
    益，其因犯罪所生之危險或損害，自屬輕微。另其雖因中度
    肢障，領有身心障礙手冊，惟平日仍致力於公益，除屢次參
    與救災外，並協同花壇鄉公所調解委員會辦理調解事宜，替
    他人調解糾紛，尤其就車禍案件之協調及被害人保險理賠之
    部分，更是不遺餘力，並為財團法人臺灣兒童暨家庭扶助基
    金會之永久認養人，此有感謝狀、繳費證明、協同調解績優
    人員獎勵名冊可憑，足見被告之品行及生活狀況實屬良善。
    復按犯罪之情狀顯可憫恕，認科以最低度刑仍嫌過重者，得
    酌量減輕其刑，刑法第五十九條定有明文。被告係為樽節公
    司開支，避免影響公司之正常營運及員工之生計，始為本件
    之犯罪行為，其犯行於客觀自足以引起一般人之同情，若仍
    宣告行使變造公文書之法定最低刑期一年之有期徒刑，猶嫌
    過重，請依刑法第五十九條之規定予以撤銷原判決，酌量減
    輕其刑云云。惟本院查：按關於刑之量定，係實體法上賦予
    法院得為自由裁量之事項，苟已斟酌刑法第五十七條各款所
    列情狀，而未逾越法定刑度，或濫用其權限，即不得任意指
    摘為違法（最高法院七十二年度臺上字第六六九六號、七十
    五年度臺上字第七Ｏ三三號判例、九十五年度臺上字第七三
    一五號、第七三六四號判決意旨參照）。且在同一犯罪事實
    與情節，如別無其他加重或減輕之原因，下級審法院量定之
    刑，亦無過重或失輕之不當情形，則上級審法院對下級審法
    院之職權行使，原則上應予尊重（最高法院八十五年度臺上
    字第二四四六號判決意旨參見）。又按刑法第五十九條規定
    犯罪情狀可憫恕者，得酌量減輕其刑，固為法院依法得自由
    裁量之事項，然非漫無限制，必須犯罪另有特殊之原因與環
    境，在客觀上足以引起一般同情，認為即予宣告法定低度刑
    期尤嫌過重者，始有其適用。是為此項裁量減刑時，必須就
    被告全部犯罪情狀予以審酌在客觀上是否有足以引起社會上
    一般人之同情，而可憫恕之情形，始稱適法（最高法院八十
    八年度臺上字第六六八三號判決要旨參照）。而本案被告犯
    行，有如前述，縱有被告上訴意旨所述之諸種情狀，惟本院
    綜上諸情，認如輕率引用刑法第五十九條之規定為酌予減輕
    其刑之論據，在適用法則上實難謂合。另本院所認定被告所
    變造之公文書及行使變造公文書之數量均遠比原審為多，實
    亦無法撤銷原審判決從輕量刑，是被告上訴意旨以上揭理由
    指摘原判決不當，尚非有理由。
據上論斷，應依刑事訴訟法第三百六十九條第一項前段、第三百
六十四條、第二百九十九條第一項前段，刑法第二百十六條、第
二百十一條、第三十八條第一項第二款，中華民國九十六年罪犯
減刑條例第二條第一項第三款、第七條，判決如主文。
本案經檢察官甲○○到庭執行職務。
中    華    民    國    97    年    3     月    4     日
            刑事第九庭    審判長法  官  陳  筱  珮
                                法  官  趙  春  碧
                                法  官  許  旭  聖
上列正本證明與原本無異。
如不服本判決應於收受送達後10日內向本院提出上訴狀，其未敘
述上訴之理由者並得於提起上訴後10日內向本院補提理由書（均
須按他造當事人之人數附繕本）。
                                書記官  紀  美  鈺
中    華    民    國    97    年    3     月    4     日
附錄本案論罪科刑法條依據：
刑法第二百十一條：
（偽造變造公文書罪）
偽造、變造公文書，足以生損害於公眾或他人者，處一年以上七
年以下有期徒刑。
刑法第二百十六條
（行使偽造變造或登載不實之文書罪）
行使第二百十條至第二百十五條之文書者，依偽造、變造文書或
登載不實事項或使登載不實事項之規定處斷。
附      表：（均未扣案）
一、於九十五年九月二十日下午二時十九分，向彰化縣彰化地政
    事務所申請，經該所以彰謄字第０三七七八三號列印所發之
    彰化縣彰化市○○段安溪寮小段一一四－七、一一四－八、
    一一四－九、一一四－一０、一一四－一一、一一四－一二
    、一一四－一三地號七筆土地地號之土地登記第二類謄本柒
    份（即指由被告將原謄本影本先直接將「林業用地」字樣以
    立可白塗掉，再將「農牧用地」字樣黏貼其上而變造完成之
    土地登記第二類謄本）。
二、於九十五年九月二十一日上午八時二十一分，向彰化縣彰化
    地政事務所申請，經該所以彰謄字第０三七八七二號列印所
    發之彰化縣彰化市○○段安溪寮小段一一四－二地號一筆土
    地地號之土地登記第二類謄本壹份（即指由被告將原謄本影
    本先直接將「林業用地」字樣以立可白塗掉，再將「農牧用
    地」字樣黏貼其上而變造完成之土地登記第二類謄本）。


司法院資訊處製作；財團法人民間司法改革基金會備份。
